臺中高等行政法院判決
111年度交上字第29號
上  訴  人  劉光斌                                     
被 上訴 人  臺中市交通事件裁決處

代  表  人  黃士哲                                  
上列當事人間交通裁決事件，上訴人對於中華民國111年1月27日
臺灣臺中地方法院110年度交字第334號行政訴訟判決，提起上訴
，本院判決如下：
　　主  文
一、上訴駁回。
二、上訴審訴訟費用新臺幣750元由上訴人負擔。
    事實及理由
一、緣上訴人所有號牌ＯＯＯ-ＯＯＯ號自用小客車（下稱系爭車輛）
    ，於民國（下同）110年6月7日15時42分許，行經臺中市○○
    區○○路○段台8線15.6公里（往谷關），因「限速50公里，經
    檢定合格儀器測照，時速111公里，超速61公里」及「駕駛
    人行駛速度超過規定之最高時速60公里以上（處車主）」之
    違規行為，經臺中市政府警察局和平分局（下稱舉發機關）
    員警認定該車違反道路交通管理處罰條例第43條第1項第2款
    、第43條第4項之規定，逕行對車主即上訴人製開第GDH6473
    00、GDH647299號舉發違反道路交通管理事件通知單（下稱
    舉發通知單） 。上訴人於到案期限檢具事證及應歸責人相
    關資料，向被上訴人告知應歸責人即上訴人，被上訴人續於
    110年7月15日以中市裁字第68-GDH647300號裁決書（下稱原
    處分1），依道路交通管理處罰條例第43條第1項第2款、第6
    3條第1項第1款、第24條第1項第3款及「違反道路交通管理
    事件統一裁罰基準表」之規定，按期限內到案之基準，裁處
    上訴人第1階段罰鍰新臺幣（下同）8,000元，並記違規點數
    3點，及應參加道路安全講習。並於同日以中市裁字68-GDH6
    47299號裁決書（下稱原處分2），另依道路交通管理處罰條
    例第43條第4項及「違反道路交通管理事件統一裁罰基準表
    」之規定，裁處上訴人吊扣汽車牌照6個月。上訴人不服，
    提起行政訴訟，經臺灣臺中地方法院（下稱原審法院）於11
    1年1月27日以110年度交字第334號判決（下稱原判決）駁回
    ，上訴人仍不服，於是提起本件上訴。
二、上訴人起訴之主張及聲明、被上訴人於原審之答辯及聲明暨
    原判決關於證據取捨、認定事實及適用法規之論據，均詳如
    原判決所載。
三、上訴人上訴意旨略以：
  ㈠原判決認：「……理論上測速雖然可能出現誤差值，但非必發
    生……」，然經檢索查詢臺北市警察說，根據經濟部標準檢驗
    局資料，全臺灣之測速照相機在時速150公里以上，公差值
    為正負2公里，誤差約1.34%；時速150公里以下，公差值為
    正負1公里，誤差為0.67%以內。
  ㈡原判決又認：「……並不宜自行創設，『可容許之誤差值』，以
    致造成各地執法認定可能發生之不公平……」，然經檢索查詢
    「超速」「誤差」之關鍵字，網上皆有法院之判例新聞。
  ㈢原判決復認：「……惟原告空言質疑測速照相機有測量誤差，
    然其未提出任何可供本院調查之證據……」，然上訴人為提供
    上訴資料，乃重回現場，並拍攝照片如附圖（本院卷第23頁
    至第25頁），上訴人「從未」在雙黃線違規超車，除考量安
    全外，也避免他車以行車紀錄器進行違規檢舉。上訴人推算
    本件超速，距離雙黃線結束可超車點的黃虛線起，至拍攝位
    置約100至110公尺（見圖1、2)，依線性速度簡略推算所需
    距離之下，如依速限每小時50公里換算所需距離為155.2公
    尺，方能以110公里的時速到拍攝點，即使採寬限值的每小
    時60公里之速度，距離仍不足以達每小時111公里。
  ㈣上訴人曾於110年經過本案舉發地點，並未見「警52」測速告
    示牌（見圖3），請確認舉發機關所檢附之圖檔是案發當時
    之圖檔（圖4)，以及案發當日（110年6月7日）舉發員警下
    午的勤務表（執勤地點、項目）是否符合經主管核定等必要
    條件。　　
  ㈤本案舉發地點屬於一般道路，且旁邊有可置放值勤車輛之充
    裕空間處所，被上訴人卻採取隱藏方式進行執法，且值勤車
    輛中途駛離，有違「內政部警政署交通違規稽查與輕微違規
    勸導作業注意事項」4-1-1-5規定，照相採證時，應著制服
    於明顯處所公開執法，並將違規要件完整攝入。
  ㈥綜上所述，本案件的疑義之一在於因量測結果接近儀器誤差
    區間，但同一司法系統，對近似相同事件有不同判別結果，
    易使人民感到標準、公平性的不一；且依據實地條件換算，
    應需下修當時車速；而執法過程未能符合內政部規範，更是
    原判決需廢棄撤銷之主因等語。
  ㈦聲明：
　1.原判決廢棄。
　2.原處分撤銷。
　3.第一、二審訴訟費用均由被上訴人負擔。　　
四、本院經核原判決駁回上訴人在原審之訴，並無違誤，茲就上
    訴意旨再論斷如下：
  ㈠應適用的法令；
　1.道路交通管理處罰條例第43條第1項第2款及第4項規定：「
    （第1項）汽車駕駛人，駕駛汽車有下列情形之一者，處新
    臺幣6千元以上2萬4千元以下罰鍰，並當場禁止其駕駛：……
    二、行車速度，超過規定之最高時速60公里……。（第4項）
    汽車駕駛人有第1項或前項行為者，並吊扣該汽車牌照6個月
    ；經受吊扣牌照之汽車再次提供為違反第1項第1款、第3款
    、第4款或前項行為者，沒入該汽車。」第63條第1項第3款
    規定：「汽車駕駛人有下列各款所列條款之一者，除依原條
    款處罰鍰外，並予記點：……三、有第43條、……情形之一者，
    各記違規點數3點。」第24條第1項第3款規定：「汽車駕駛
    人，有下列情形之一者，應接受道路交通安全講習：……三、
    有第43條規定之情形。……」。 
  2.「違反道路交通管理事件統一裁罰基準表」規定，違反道路
    交通管理處罰條例第43條第1項第2款「行車速度，超過規定
    之最高時速逾60公里至80公里以內」之小型車駕駛人，期限
    內繳納或到案聽候裁決者，處8,000元，並當場禁止其駕駛
    ；記違規點數3點；應接受道路交通安全講習。
  ㈡經查，原判決依據卷附超速違規之測速採證照片（參見原審
    卷第63頁）顯示，認定系爭車輛於上揭時間、地點，有「限
    速50公里，經檢定合格儀器測照，時速111公里，超速61公
    里」及「駕駛人行駛速度超過規定之最高時速60公里以上（
    處車主）」之違規行為，違反道路交通管理處罰條例第43條
    第1項第2款規定，經舉發機關員警製開上揭舉發通知單等情
    ，事證明確，並論述：「本件舉發超速違規之雷達測速儀（
    廠牌為EASTERNSCIENCE、……器號為『主機：000000-0000』、
    檢定合格單號碼為M0GA1000016A）業於110年01月22日檢定
    合格，有效期限至111年01月31日止。上開資料與測速採證
    相片所示：『主機編號：000000-0000』互核相符，有財團法
    人台灣商品檢測驗證中心1紙（見本院卷第67頁）附卷可參
    。而雷達測速儀器已列為法定度量衡器之測速設備裝置，衡
    諸度量衡法第5條、度量衡器檢定檢查辦法第3條第1項第6款
    及第17條第1項之規定，與大眾有關之公務檢測儀器，既經
    由國家專責機關檢定合格後加以使用，自能昭得公信，於本
    件舉發違規時（即110年6月7日），舉發機關所用之雷達測
    速儀尚在檢定合格有效期限內，其準確性及正確性應值得信
    賴，故於上開時、地為此雷達測速儀器測得系爭車輛之行車
    速度為111km/hr之證據資料，在有相反證據出現前，應認為
    並無違誤。況理論上測速雖然可能出現誤差值，但非必發生
    ，而目前法規並無就如本件大幅超速情形，就超速之數值特
    別作容許誤差猶豫區間之規範，此既然是立法院基於其立法
    裁量形成自由所作之決定，行政機關(即被告)、司法機關（
    即法院)並不宜自行創設『可容許之誤差值』，以致造成各地
    執法認定可能發生之不公平。又『事實認定』層次雖屬行政機
    關、司法機關之職權，固非不能藉事實認定之方法，依個案
    不同情節作出『超過規定之最高時速未達60公里』之判斷，但
    須有相應之證據始得作此認定；惟原告空言質懷疑測速照相
    機器有測量誤差，然其未提出任何可供本院調查之證據，本
    院自難對原告為有利之認定。是原告所執上開主張，尚不足
    採。」等語（參見原判決第3頁至第4頁行，本院卷第15頁至
    第16頁)。經核原判決業已就上訴人如何該當道路交通管理
    處罰條例第43條第1項第2款之規定，詳細論述其事實認定之
    依據及得心證之理由，並指駁上訴人之主張何以不足採之理
    由，核與卷證資料相符，且無悖於證據法則、經驗法則及論
    理法則，原判決認事用法並無違誤，亦無判決違背法令，或
    理由不備之事由。
  ㈢上訴人上訴主張本案件的疑義之一在於因量測結果接近儀器
    誤差區間，但同一司法系統，對近似相同事件有不同判別結
    果，易使人民感到標準、公平性的不一；且依據實地條件換
    算，應需下修當時車速；而執法過程未能符合內政部規範，
    更是原判決需廢棄撤銷之主因等云，核其意旨，無非執其一
    己之法律見解，就原審取捨證據、認定事實職權之行使為指
    摘，且對於業經原判決詳予論述不採之事項再予爭執，難謂
    為原判決有違背法令之情形。上訴指摘原判決違背法令，求
    予廢棄，為無理由，應予駁回。
五、按交通裁決事件之上訴，行政法院為訴訟費用之裁判時，應
    確定其費用額，此觀行政訴訟法第237條之9第2項準用第237
    條之8第1項規定即明。本件上訴人對於交通裁決事件之上訴
    ，既經駁回，則上訴審訴訟費用750元（上訴裁判費）自應
    由上訴人負擔，爰併予確定如主文第2項所示。
六、結論：本件上訴為無理由，應予駁回。
中　　華　　民　　國　　111 　年　　5 　　月　　25　　日
                臺中高等行政法院第二庭
                          審判長法  官  劉  錫  賢
                                法  官  林  靜  雯
                                法  官  莊  金  昌
以上正本證明與原本無異。
本判決不得上訴。
中　　華　　民　　國　　111 　年　　5 　　月　　25　　日
                                書記官  許  騰  云